臺灣臺北地方法院民事判決
　　　　　　　　　　　　　　　　  111年度北小字第2202號
原      告  陳艷秌  

被      告  張得高  


上列當事人間因詐欺案件，原告提起刑事附帶民事訴訟，請求損
害賠償事件，經本院刑事庭裁定移送前來（111年度審附民字第3
51號），本院於民國111年6月16日言詞辯論終結，判決如下：
    主      文
被告應給付原告新臺幣貳萬元，及自民國一０九年十一月六日起
至清償日止，按週年利率百分之五計算之利息。
訴訟費用新臺幣壹仟元由被告負擔。
本判決得假執行。但被告以新臺幣貳萬元為原告預供擔保，得免
為假執行。
    事實及理由
一、原告起訴主張：被告於民國109年10月間起，聽從真實身分
    不詳、LINE通訊軟體暱稱「Lonely」之成年男子派遣，而加
    入「Lonely」及真實身分不詳自稱「江小姐」之成年女子暨
    其他同夥成年人3人以上共組之詐騙集團，以每日報酬新臺
    幣（下同）2,000元擔任提款車手之工作，並先由詐騙集團
    某不詳成年成員於109年11月6日中午12時前某時許，透過LI
    NE通訊軟體以「土地銀行行員林小姐」之名義向原告佯稱欲
    向原告借款云云，致原告陷於錯誤，依指示於109年11月6日
    中午12時0分許，匯款2萬元至戶名為劉亞晴之華南商業銀行
    羅東分行帳號000-000000000000號之人頭帳戶內，再由被告
    依「Lonely」指示，前往指定地點向同詐騙集團不詳成年男
    子領取裝有人頭帳戶金融提款卡之包裏，復於109年11月6日
    中午12時8分許至合作金庫商業銀行民權分行使用自動櫃員
    機提領詐騙所得後，將所提領款項交付予「江小姐」轉交上
    游，致原告受有上開2萬元之財產上損害，爰依侵權行為法
    律關係提起本件訴訟等語。並聲明：被告應給付原告2萬元
    ，及自109年11月6日起至清償日止，按週年利率5%計算之利
    息。
二、被告則以：被告係因應徵工作而遭欺騙，被告當時僅負責領
    錢，其他均不知情，且被告並未拿到錢。又被告對於刑事案
    件並未上訴等語。
三、得心證之理由：
　　按因故意或過失，不法侵害他人之權利者，負損害賠償責任
    。數人共同不法侵害他人之權利者，連帶負損害賠償責任。
    不能知其中孰為加害人者，亦同。造意人及幫助人，視為共
    同行為人。民法第184條第1項前段及第185條分別定有明文
    。又因回復原狀而應給付金錢者，自損害發生時起，加給利
    息。民法第213條第2項定有明文。又遲延之債務，以支付金
    錢為標的者，債權人得請求依法定利率計算之遲延利息。但
    約定利率較高者，仍從其約定利率。應付利息之債務，其利
    率未經約定，亦無法律可據者，週年利率為5%。民法第233
    條第1項及第203條亦分別定有明文。原告主張被告有上開共
    同詐欺犯行致其遭詐騙受有2萬元財產上損害，且被告之上
    開犯行業經臺灣臺北地方檢察署檢察官以110年度偵字第166
    94號提起公訴後，經本院刑事庭以110年度審訴字第920號（
    下稱系爭刑事判決）判處被告犯3人以上共同詐欺取財罪，
    處有期徒刑8月；未扣案犯罪所得2,000元沒收之，於全部或
    一部不能沒收或不宜執行沒收時，追徵其價額在案，此有系
    爭刑事判決書在卷可稽（見本院卷第11至18頁），且被告對
    此並不爭執，是被告於本院審理程序中縱辯稱其係因遭欺騙
    ，僅負責領錢云云，亦無礙於其確有共同侵權行為事實之認
    定。從而，原告依據侵權行為法律關係請求被告賠償2萬元
    ，及自損害發生日即109年11月6日（見本院卷第17頁）起至
    清償日止，按週年利率5%計算之利息，應屬有據。
四、綜上所述，原告依據侵權行為法律關係請求被告給付2萬元
    ，及自109年11月6日起至清償日止，按週年利率5%計算之利
    息，為有理由，應予准許。
五、本判決係就民事訴訟法第436條之8適用小額訴訟程序所為被
    告敗訴之判決，依民事訴訟法第436條之20規定，應依職權
    宣告假執行。並依同法第436條之23準用第436條第2項，適
    用同法第392條第2項規定，依職權宣告被告如預供擔保，得
    免為假執行。
六、本件係刑事附帶民事訴訟，由合議庭裁定移送民事庭之事件
    ，依刑事訴訟法第504條第2項之規定，免納裁判費，目前亦
    無其他訴訟費用支出，本無確定訴訟費用額必要。惟仍爰依
    民事訴訟法第87條第1項之規定，諭知訴訟費用之負擔，以
    備將來如有訴訟費用發生時，得確定其負擔，併此敘明。
中　　華　　民　　國　　111 　年　　6 　　月　　17　　日
                  臺北簡易庭  法  官  陳家淳
以上正本證明與原本無異。
如不服本判決，須以違背法令為理由，於判決送達後20日內向本
庭（臺北市○○○路0段000巷0號）提出上訴狀。（須按他造當事人
之人數附繕本）。如委任律師提起上訴者，應一併繳納上訴審裁
判費。
中　　華　　民　　國　　111 　年　　6 　　月　　17　　日
                              書記官  蘇炫綺
計   算   書
項        目             金  額（新臺幣）         備  註
第一審裁判費             1,000元
合        計             1,000元
附錄：
一、民事訴訟法第436條之24第2項：
    對於小額程序之第一審裁判上訴或抗告，非以其違背法令為
    理由，不得為之。
二、民事訴訟法第436條之25：
    上訴狀內應記載上訴理由，表明下列各款事項：
    (一)原判決所違背之法令及其具體內容。
    (二)依訴訟資料可認為原判決有違背法令之具體事實。
三、民事訴訟法第436條之32第2項:
    第438條至第445條、第448條至第450條、第454條、第455條
    、第459條、第462條、第463條、第468條、第469條第1款至
    第5款、第471條至第473條及第475條第1項之規定，於小額
    事件之上訴程序準用之。